# 理财产品按公允值计量

提问人：小葱 2010 时间：2015-01-29 21:05:06
请教大家，保本浮动型理财产品期末如果按公允值计量，归入可出售金融资产，报表列入其他流动资产（随时可变现），公允价值的变动在新准则下是列入“其他综合收益”，是这样吗？

回答人：chenyiwei
在明确为按照可供出售金融资产模式进行确认和计量的前提下，其公允价值变动计入其他综合收益。